Curriculum Vitae

Contact

· Name: Mohammad AL Mechkor

• Email: medalmechkor@gmail.com

• LinkedIn: https://www.linkedin.com/in/med-almechkor/

• Phone: +33 7 64 20 60 92

Address: 55 rue louis auguste blanqui, 93140 Bondy, France

Profil

Développeur passionné par les nouvelles technologies et les défis techniques, je cumule plus de 8 ans d'expérience dans le développement d'applications web et mobiles. Ma solide maîtrise des compétences techniques et méthodologies actuelles me permet de piloter avec succès des projets logiciels de toutes envergures. En quête de nouveaux challenges et d'environnements stimulants, je mets mes compétences à votre service.

Experiences

Senior Software Engineer - Full-time

Bien'ici - Paris, France | Hybride - Dec 2023 - Present · 5 mois

Bien'ici se classe parmi les leaders de l'immobilier en permettant aux agences de publier et d'analyser des annonces pour des biens à louer ou à acheter, ainsi que de réaliser des modélisations 3D. Il facilite également la communication entre clients et agents.

Missions

- Collaboration avec une **équipe de 7 développeurs** "**Team XP Users**" pour le développement de l'application "Bien'ici".
- Développement des nouvelles fonctionnalités et correction des bugs.
- Migration du système vers une nouvelle architecture.
- Migration de l'application frontend de JQuerry vers Vue.js.

Responsabilités

- Communication avec l'équipe du marketing pour comprendre les besoins.
- Exploration et étude de faisabilité des solutions.
- Cadrage des besoins et rédaction des solutions techniques pour les nouvelles fonctionnalités.
- Développement et test des nouvelles fonctionnalités.
- Investigation et correction des bugs.
- Proposition des améliorations et des bonnes pratiques à adopter.
- · Code review.

Réalisations

- Mise en place d'une architecture microservices pour l'application "Bien'ici".
- Résolution des bugs et des problèmes de performance.
- Proposition des bonnes pratiques de développement des tests d'intégration.
- Réduction du temps de déroulement des tests de 1600%.

Technologies

• Frontend: Vue.js, JQuerry, Jade, Stylus.

• Backend: Node.js, Express, Varnish, Swagger, Sendgrid.

• Database: MongoDB, Redis, ElasticSearch.

Tests: Mocha, Nightwatch.CI/CD: Gitlab, Docker.

Tech Lead - Freelance

BSTechnique - Tanger, Maroc | Hybride - mai 2022 - Nov 2023 · 1 an 6 mois

BSTechnique est une entreprise spécialisée dans la conception et la réalisation de solutions mechatroniques pour l'industrie. Elle est spécialisée dans la conception de machines spéciales, la robotique, l'automatisation et la vision industrielle.

Missions

- Collaboration avec une équipe de 13 développeurs.
- Développement d'un système de gestion des racks de stockage et de destockage des câbles pour l'industrie automobile.
- Développement du système de pilotage des AGVs (Automated Guided Vehicles) pour le transport des câbles.

Responsabilités

- Communication avec les clients pour comprendre les besoins.
- Proposition des solutions techniques.
- Rédaction des spécifications et cahiers des charges.
- Conception et architecture des solutions techniques.
- Estimation des charges et des délais.
- Choix du stack technique et outils de développement.
- Initiation des projets et suivi de leur avancement.
- Rédaction des documentations techniques et des règles de codage.
- Gestion de l'équipe de développement.
- Encadrement des développeurs juniors.
- Entretien pour le recrutement des nouveaux collaborateurs.
- Code review.

Réalisations

- Rédaction des spécifications techniques et cahiers des charges pour les applications de gestion des racks et des AGVs.
- Conception et architecture d'une architecture microservices pour les applications de gestion des racks et des AGVs.
- Mise en place d'une application web pour la gestion des AGVs (maintenance, suivi, planification, etc.).
- Mise en place d'une application web pour la gestion des racks de stockage/déstockage des câbles (suivi, planification, etc.).
- Mise en place d'une application mobile pour le suivi en temps réel des AGVs et des racks de stockage/déstockage des câbles.
- Mise en place d'une application embarquée pour le pilotage des AGVs avec une interface utilisateur pour les opérateurs.

• Intégration des applications dans 3 usines de production de câbles pour l'industrie automobile.

Technologies

- Langages: Typescript, C, Rust.
- Frontend: Slint, Svelte, React, Redux, XState, tailwindcss.
- Backend: Node.js, Next.js, Nestjs, TypeORM, Lucia, Swagger, Socket.io, MQTT, OPC-UA.
- Mobile: Capacitor, Ionic.
- Database: Postgresql, Redis.
- Tests: Jest, Cypress, Storybook, Playwright, Nock.
- CI/CD: Git, Github, Github Actions, Docker, SonarQube, Nrwl/nx.
- · Cloud: AWS.

Senior Software Engineer - Full-time

Royal Canin - Paris, France | Remote

Jul 2021 - Avr 2022 · 9 mois

Royal Canin est une entreprise spécialisée dans la fabrication et la commercialisation d'aliments pour animaux de compagnie.

Missions

- Collaboration avec une **équipe de 11 développeurs** pour le développement de plusieurs applications.
- Développement d'un système de gestion de suivi de la nutrition et de la santé des animaux de compagnie pour simplifier la communication entre les vétérinaires et les propriétaires des animaux.
- Développement d'un système de recommandation des produits en fonction des besoins des animaux.
- Développement d'un système de gestion des commandes et des livraisons des produits.
- Développement d'un système d'autorisation et d'authentification centralisé pour tous les services.

Responsabilités

- Migration des applications existantes vers une nouvelle architecture.
- Développement et test des nouvelles fonctionnalités.
- Investigation et correction des bugs.
- Conception et architecture des solutions techniques.
- Code review.

Réalisations

- Proposition et migration du projet vers une architecture monorepo pour faciliter le partage des composants.
- Intégration du Nrwl/nx pour la gestion des monorepos.
- Mise en place d'une architecture microservices pour l'application "Royal Canin".
- Migration complète d'un système d'authentification centralisé basé sur Okta de Python vers NestJs.
- Migration des projets de Loopback vers NestJs.
- Mise en place des nouvelles fonctionnalités.

Technologies

- Langages: Typescript, Python.
- Backend: Loopback, Nestjs, MongoDB, Swagger, Sendgrid, Okta.

- Database: MongoDB, Redis, ElasticSearch, CosmosDB.
- Tests: Jest, Nock.
- CI/CD: Git, Azure DevOps, Docker, Kubernetes.
- Cloud: Azure, MongoDB Atlas.

Software Engineer - Full-time

CloudVision - Tanger, Maroc | On-site

Nov 2018 - Jul 2021 · 2 ans 9 mois

CloudVision est une entreprise spécialisée dans le développement des applications web et mobiles pour les entreprises. Elle propose des solutions de marketing digital pour les entreprises et les agences de communication.

Missions

- Développement d'un système aide mailer pour la collecte des informations des clients.
- Développement d'un ERP from scratch pour la gestion des usines de fabrication des verres.

Responsabilités

- Communication avec les mailers pour comprendre les besoins et les problèmes rencontrés.
- Proposition des solutions techniques.
- Conception et architecture des solutions techniques.
- Mise en place des nouvelles fonctionnalités.
- Communication avec les clients pour comprendre les besoins.
- · Code review.

Réalisations

- Mise en place d'un système de collecte des informations des clients.
- Formation des développeurs pour l'utilisation du framework GWARM.
- Conception et architecture des solutions techniques pour l'ERP.
- Développement de l'ERP from scratch avec une équipe de 5 développeurs.

Technologies

- Langages: Typescript, Javascript, Python.
- Frontend: Angular, ngrx, ngxs, Material.
- **Backend**: Node.js, Express, Nestjs, MongoDB, Socket.io, Spark, RabbitMQ, Kafka, Hadoop, ELK, Playwright, Hasura, PowerMta.
- **Tests**: Jest, Cypress, Storybook, Nock.
- CI/CD: Git, Github, Github Actions, Docker, Nrwl/nx, Kubernetes.
- Cloud: AWS, GCP, Azure.

Software Engineer - Part-time

CloudVision - Tanger, Maroc | Hybride

Sep 2016 - Oct 2018 · 2 ans 2 mois

CloudVision est une entreprise spécialisée dans le développement des applications web et mobiles pour les entreprises. Elle propose des solutions de marketing digital pour les entreprises et les agences

de communication.

Missions

Développement des landing pages pour des annonces de marketing digital.

Réalisations

- Mise en place de 50+ landing pages pour des campagnes de marketing digital.
- Développement d'un système de tracking pour le suivi des emails et des annonces (open rate, click rate, etc.).
- Aide à la collecte des informations sur les clients pour filtrer les annonces.
- Augmentation du taux de conversion de 30%.
- Classification des clients en fonction de leurs comportements.

Technologies

- Langages: Typescript, Javascript, HTML, CSS.
- Frontend: Jquery, Bootstrap, Material.
- Backend: Node.js, Express, MongoDB.

Projects

MAT Sports

« MAT Sports » est une plateforme de gestion dédiée au club Moghreb Atlético Tetuán, offrant des fonctionnalités complètes pour simplifier la gestion et améliorer l'expérience des membres. Elle permet l'impression de cartes d'abonnement, propose une application mobile pour un accès facile des abonnés, et fournit aux administrateurs un suivi en temps réel des flux d'entrées au stade. En résumé, MAT Sports combine praticité et efficacité pour une gestion optimale du club et une meilleure interaction avec les supporters.

Technologies

- Langages: Typescript.
- Frontend: Svelte, Lucia, tailwindcss.
- Backend: Node.js, NestJs, TypeORM, Swagger.
- Database: Postgresql, Redis.
- **Tests**: Jest, Cypress, Storybook, Playwright.
- CI/CD: Git, Github, Github Actions, Docker, SonarQube, Nrwl/nx.

Liens

- Moghreb Atlético Tetuán
- Annonce de vente des cartes d'abonnement

GWARM Framework - Global Warm-up And Reporting Mailer

« GWARM » est un framework de développement destiné à automatiser les tâches sur navigateur d'un agent de marketing digital. Il permet aux développeurs de créer un système distribué en écrivant simplement des scripts atomiques et simples. L'agent doit déterminer l'ordre de ces tâches en créant un flux de tâches appelé "job", en fournissant les données d'entrée et en lançant le job de manière

parallèle. Le système renverra un rapport détaillé de chaque job, fournissant des informations sur chaque tâche exécutée.

Technologies

- Langages: Typescript
- Frontend: React, Redux, tailwindcss
- Backend: Node.js, NestJs, RabbitMQ, MongoDB, ELK, Playwright, Puppeteer.
- Tests: Jest, Cypress, Storybook, Nock.
- CI/CD: Git, Github, Github Actions, Docker, SonarQube, Nrwl/nx, Kubernetes.
- Cloud: AWS, GCP, Azure.

Moroccovid

« Moroccovid » est un système qui permet de suivre l'évolution de la pandémie de Covid-19 au Maroc. Il met à disposition des utilisateurs une application mobile qui leur permet de suivre la propagation des virus et d'obtenir des notifications en temps réel des risques de contamination. Et une autre plateforme de tableau de bord pour le suivi.

Technologies

- Langages: Typescript, Python
- Frontend: React, React Native, Redux, tailwindcss
- Backend: Node.js, NestJs, MongoDB, Socket.io, Spark, Kafka

Liens

• Reportage sur 2M

Moroccovid Simulator

« Moroccovid Simulator » est un simulateur de propagation de la pandémie de Covid-19. Il permet de simuler l'évolution de la pandémie dans des espaces clos en fonction des mesures prises par l'utilisateur et de prédire les risques de contamination.

Technologies

• Langages: Typescript

• Frontend: Angular, Material, P5.js, AG-Grid

Liens

- Github
- ResearchGate

Education

Master en Informatique

Faculté des Sciences et Techniques de Tanger - Tanger, Maroc

Master Big Data | 2016 - 2018

Licence en Informatique

Faculté des Sciences et Techniques de Tanger - Tanger, Maroc

Licence en Informatique | 2015 - 2016

Les classes préparatoires

Lycée Moulay Rachid - Tanger, Maroc

Classes préparatoires aux grandes écoles | 2012 - 2014

Certifications

Big Data Developer - Mastery Award for Students 2016

Skills

Technical Skills

- Langages: Typescript, Python, C, Rust, Go, Nasm.
- Frontend: React, Angular, Svelte, Vue.js, Redux, ngrx, ngxs, tailwindcss, slint.
- Backend: Node.js, Express, Nestjs, Loopback, TypeORM, Lucia, Swagger, Socket.io, axum.
- Database: MongoDB, Redis, ElasticSearch, CosmosDB, Postgresql.
- Mobile: React Native, Capacitor, Ionic.
- Event Driven: Redis, RabbitMQ, Kafka, MQTT, OPC-UA.
- Tests: Jest, Cypress, Storybook, Playwright, Nock, Mocha, Nightwatch.
- CI/CD: Git, Gitlab, Github, Github Actions, Docker, SonarQube, Nrwl/nx, Azure DevOps, Kubernetes.
- Cloud: AWS, GCP, Azure.
- Emailing: Sendgrid, PowerMta.
- utils: Swagger Generator, Nx Console, Neovim.

Soft Skills

- **Communication**: Bonne capacité de communication, aptitude à s'adapter à différents interlocuteurs.
- Leadership: Gestion d'équipes de développement, motivation des membres pour atteindre les objectifs.
- Autonomie: Travail autonome, prise de décisions pour résoudre les problèmes techniques.
- Esprit d'équipe: Collaboration efficace avec les membres pour atteindre les objectifs.
- Veille technologique: À l'écoute des nouvelles technologies, proposition de solutions innovantes.
- Esprit critique: Analyse des problèmes techniques, propositions de solutions efficaces.
- Créativité: Proposition de solutions innovantes pour les projets de développement.
- Esprit d'initiative: Proposition de solutions pour améliorer les processus de développement.